臺灣板橋地方法院民事判決　　　　　　 100年度訴字第1673號
原　　　告　南海半導體股份有限公司
法定代理人　關仕漢
訴訟代理人　姜智逸律師
複代理人　　楊苡菁
被　　　告　張正中
上列當事人間請求侵權行為損害賠償事件，經本院刑事庭裁定移
送，於中華民國100年11月29日言詞辯論終結，本院判決如下：
    主      文
被告應給付原告新臺幣壹佰貳拾捌萬仟陸佰貳拾捌元，及自中
華民國一百年三月十八日起至清償日止按週年利率百分之五計算
之利息。
訴訟費用由被告負擔。
本判決於原告以新臺幣肆拾伍萬元為被告提供擔保後，得為假執
行。
    事實及理由
壹、當事人主張：
一、原告方面：
    聲明：被告應給付原告新臺幣（下同）1,283,628元，及自
    起訴狀繕本送達之翌日起至清償日止按週年利率5%計算之利
    息。並陳明原告願供擔保以代釋明，請准宣告假執行。
    其陳述及所提出之證據如下：
（一）被告明知未參與公司營運，同意出名擔任公司登記負責人
      ，並以自己名義申辦銀行支票帳戶供他人使用，極易使人
      用為虛設公司及以空頭支票向他人詐騙財物，並藉此逃避
      偵查機關查緝，竟基於幫助他人詐欺之犯意，受真實姓名
      、年籍均不詳之「李俊卿」邀約後，於民國97年11月間，
      在臺北縣三重市（現改制為新北市三重區）某餐廳內，簽
      名於響麟數位有限公司（下稱響麟公司）變更登記申請書
      內，並提供國民身分證予李俊卿，由李俊卿於97年11月3
      日，向經濟部申請將響麟公司及負責人關永強，改更為薩
      剋工業有限公司（下稱薩剋公司）及負責人張正中；復於
      97年11月19日，與李俊卿共同前往永豐商業銀行板橋分行
      ，辦理晉翔科技有限公司帳戶名稱及印鑑，變更戶名與印
      鑑為薩剋公司等事宜。待辦妥後，薩剋公司在永豐銀行板
      橋分行之新帳戶及印鑑，即由李俊卿取走使用。李俊卿所
      屬詐騙集團取得薩剋公司上開永豐銀行帳戶後，隨基於意
      圖為自己不法所有之詐欺犯意，由集團成員Michael陳於
      98年2月10日起至98年7月9日期間，向址設於臺北市松山
      區○○○路○段180號5樓之5之原告，訂購IC零件產品，並
      交付薩剋公司上開永豐銀行支票支付以抵貨款，但屆時未
      兌現，而以此方式，詐騙原告貨物共計1,283,628元。原
      告因未取得貨款，感覺受騙報案處理，經循線追查，始悉
      上情。被告上開行為，業經台灣板橋地方法院檢察署99年
      度偵字第30509、30510號偵查，並提起公訴在案，足見被
      告上開行為，均為真實。
（二）核被告所為，顯然構成侵權行為，自應對原告負損害賠償
      責任。原告曾於98年2月10日、98年2月26日、98年3月26
      日、98年4月26日、98年5月7日、98年5月26日、98年7月9
      日共7次分別出貨給詐騙集團，總金額為1,622,745元，而
      該詐騙集團僅支付前3筆貨款339,117元，剩餘1,283,628
      元尚未支付，為原告因被告之侵權行為所損失之金額。
（三）證據：提出薩剋工業有限公司應收帳款明細表、南海半導
      體股份有限公司出貨單、新竹貨運寄件人付款託運單、統
      一發票、薩剋工業有限公司訂購單、新竹貨運客戶簽收單
      等影本為證據。
二、被告方面：
    聲明：駁回原告之訴。其陳述略以：沒有錢可以賠償等語。
貳、本院依職權調取本院100年度易字第346號刑事案件偵審全卷
    。
參、得心證之理由：
一、原告主張之前揭事實，業據提出與其陳述相符之薩剋工業有
    限公司應收帳款明細表、南海半導體股份有限公司出貨單、
    新竹貨運寄件人付款託運單、統一發票、薩剋工業有限公司
    訂購單、新竹貨運客戶簽收單等影本為證據。且被告所涉刑
    事責任部分，經檢察官偵查終結起訴，並經本院刑事庭判處
    有期徒刑6月，如易科罰金，以1,000元折算1日確定在案，
    此有本院100年4月7日100年度易字第346號刑事判決在卷可
    參，依據前揭刑事判決所認定之事實為：「張正中明知未參
    與公司營運，同意出名擔任公司登記負責人，並以自己名義
    申辦銀行支票帳戶供他人使用，極易使人用為虛設公司及以
    空頭支票向他人詐騙財物，並藉此逃避偵查機關查緝，竟基
    於幫助他人詐欺之不確定故意，受不詳真實姓名、年籍，自
    稱『李俊卿』之成年男子邀約，於97年11月間某日，在臺北
    縣三重市（現改制為新北市三重區○○○○路某自助餐廳內
    ，簽名於『響麟數位有限公司』變更登記申請書內，並提供
    國民身分證予李俊卿，由李俊卿委由不知情之徐志東於97年
    11月3日，向經濟部申請將響麟公司及負責人關永強（由檢
    察官另行偵查中）名義，變更公司名稱為『薩剋工業有限公
    司』及『負責人張正中』；復於97年11月19日，與李俊卿共
    同前往永豐商業銀行板橋分行，將『晉翔科技有限公司』帳
    戶名稱及印鑑（晉翔公司為響麟公司之前身），變更戶名與
    印鑑為薩剋公司、張正中等事宜。待辦妥後，薩剋公司在永
    豐銀行板橋分行之新帳戶及印鑑，即由李俊卿取走使用。嗣
    李俊卿所屬詐騙集團取得薩剋公司上開永豐銀行帳戶後，隨
    基於意圖為自己不法所有之詐欺犯意，由集團成員自稱『Mi
    chael陳』於98年2月10日起至98年7月9日期間，向址設臺北
    市松山區○○○路○段180號5樓之5『南海半導體股份有限公
    司』，訂購IC零件產品，並以薩剋公司永豐銀行支票支付抵
    貨款，但屆時提示亦未獲兌現，而以此方式，詐騙南海公司
    貨物共計1,283,628元。嗣南海公司因未取得貨款，發覺受
    騙報案處理，經警循線追查，始悉上情。」等情，核其內容
    與原告所述相符，且為被告所不爭執，則原告上開主張自堪
    信為真實。
二、按因故意或過失，不法侵害他人之權利者，負損害賠償責任
    ，民法第184條第1項前段定有明文。又負損害賠償責任者，
    除法律另有規定或契約另有訂定外，應回復他方損害發生前
    之原狀；因回復原狀而應給付金錢者，自損害發生時起，加
    給利息，同法第213條第1項、第2項亦定有明文。本件被告
    不法侵害原告之權利，致原告受有損害，業如前述，則原告
    基於侵權行為法律關係，請求被告負損害賠償責任，賠償原
    告所受損害1,283,628元及自刑事附帶民事訴訟起訴狀繕本
    送達翌日即100年3月18日起（本件附帶民事訴訟狀繕本係由
    被告於100年3月17日刑事案件審理中當庭簽收）至清償日止
    按週年利率百分之5計算利息，洵為有據。
三、綜上所述，原告主張依據侵權行為損害賠償之法律關係，請
    求被告給付1,283,628元及自刑事附帶民事訴訟起訴狀繕本
    送達翌日即100年3月18日起至清償日止按週年利率百分之5
    計算利息為有理由，應予准許。
肆、假執行之宣告：原告陳明願供擔保以代釋明聲請宣告假執行
    ，核與法律規定相符，爰酌定相當擔保金額，准予假執行。
伍、本件事證已臻明確，兩造其餘主張及攻擊防禦方法與證據，
    經本院斟酌後，與本件判決結果已不生影響，故不一一論列
    ，附此敘明。
陸、結論：原告之訴為有理由，依民事訴訟法第78條、第390條
    第2項，判決如主文。
中    華    民    國    100   年    12    月    13    日
                  民事第一庭  法  官  許瑞東
以上正本證明與原本無異
如對本判決上訴，須於判決送達後20日內向本院提出上訴狀；如
委任律師提起上訴者，應一併繳納上訴審裁判費。
中    華    民    國    100   年    12    月    13    日
                              書記官  李淑卿